【裁判字號】    90,重訴,273
【裁判日期】    900628
【裁判案由】    清償債務
【裁判全文】
臺灣士林地方法院民事判決  九十年度重訴字第二七三號
    原        告  彰化商業銀行股份有限公司
    法 定代理 人  張伯欣
    訴 訟代理 人  黃挺珍
    兼法定代理人  甲○○
    被        告  乙○○
    訴 訟代理 人  甲○○
右當事人間請求給付借款事件，本院判決如左：
    主    文
被告應連帶給付原告美金拾肆萬柒仟捌佰柒拾伍元及如附表所載期間之利息與違約金
，或按清償日當時原告銀行掛牌賣出匯率折算新台幣給付之。
訴訟費用由被告連帶負擔。
    事    實
甲、原告方面：
一、聲明：如主文所示。
二、陳述：被告康諾企業有限公司於民國八十九年六月十四日邀同被告甲○○、乙○
    ○為連帶保證人，與原告訂立保證書，約定就康諾企業有限公司現在（包括過去
    所負，現在尚未清償）及將來對於原告所負借款、票款、墊款等一切債務，在本
    金新台幣一千二百四十萬元之範圍內負連帶清償之責。被告康諾企業有限公司並
    於同日與原告簽訂「進口物資融資契約」，嗣先後於同年月二十一日、同年八月
    四日、同年八月十五日陸續開具「開發信用狀申請書」，委請原告開發一百八十
    天期遠期信用狀共三筆，金額共美金二十一萬二千四百五十四元，其中美金二萬
    一千二百四十五點四元為被告康諾企業有限公司自備結匯款，其餘美金十九萬一
    千二百零八點六元，經由原告向國外銀行為其墊款，貨物單據到達後經通知被告
    康諾企業有限公司簽章提貨訖，清償日為九十年二月六日，詎上開借款墊款業已
    到期，經催討除與被告存於原告銀行定期存款抵銷部分本息後，尚欠本金美金十
    四萬七千八百七十五元及附表所示之利息、違約金，迄未償還，為此提起本件訴
    訟。
三、證據：提出保證書影本、進口物資融資契約書影本、進口單據通知書影本、利率
    表各一份、授信約定書影本、開發信用狀申請書影本及國外銀行墊款通知書影本
    各三份。
乙、被告方面：
一、聲明：原告請求為有理由。
    理    由
一、原告主張被告康諾企業有限公司於八十九年六月十四日邀同被告甲○○、乙○○
    為連帶保證人，與原告訂立保證書，約定就康諾企業有限公司現在（包括過去所
    負，現在尚未清償）及將來對於原告所負借款、票款、墊款等一切債務，在本金
    新台幣一千二百四十萬元之範圍內負連帶清償之責，被告康諾企業有限公司並於
    同日與原告簽訂「進口物資融資契約」，嗣先後於同年月二十一日、同年八月四
    日、同年八月十五日陸續開具「開發信用狀申請書」，委請原告開發一百八十天
    期開具「開發信用狀申請書」，委請原告開發一百八十天期遠期信用狀共三筆，
    金額共美金二十一萬二千四百五十四元，其中美金二萬一千二百四十五點四元為
    被告康諾企業有限公司自備結匯款，其餘美金十九萬一千二百零八點六元，經由
    原告向國外銀行為其墊款，貨物單據到達後經通知被告康諾企業有限公司簽章提
    貨訖，清償日為九十年二月六日，詎上開借款墊款業已到期，經催討除與被告存
    於原告銀行定期存款抵銷部分本息後，尚欠本金美金十四萬七千八百七十五元及
    附表所示之利息、違約金之事實，業據提出保證書影本、進口物資融資契約書影
    本、進口單據通知書影本、利率表各一份、授信約定書影本、開發信用狀申請書
    影本及國外銀行墊款通知書影本各三份為證，並為被告所不爭執，堪認為真正。
二、按借用人應於約定期限內，返還與借用物種類、品質、數量相同之物；數人負同
    一債務，明示對於債權人各負全部給付之責任者，為連帶債務；遲延之債務，以
    支付金錢為標的者，債權人得請求依法定利率計算之遲延利息，但約定利率較高
    者，仍從其約定利率，民法第四百七十八條、第二百七十二條第一項、第二百三
    十三條第一項分別定有明文。又按信用狀墊款部分應按償還當日原告外匯牌告賣
    出匯率結匯或以自有外匯償還之；本融資自原告或原告國外代理銀行付款日起計
    算利息，如係即期或遠期信用狀融資，按原告外匯授信牌告利率計算；本融資到
    期或雖未到期，但經原告通知還款後，立約人未能立即償還本息時，願按原告規
    定，繳付遲延利息及違約金，其遲延利息依原告要求按到期日當天新臺幣放款基
    本利率加百分之二‧五與原告外匯授信牌告利率比較，孰高為準，並自遲延之日
    起六個月內，另按前項約定利率百分之十計付違約金，其超過六個月以上部分，
    則按前項利率之百分之二十計付違約金；利息、遲延利息、違約金及其他有關費
    用等均依償還當日原告銀行掛牌賣出匯率折算新台幣繳付之，觀諸原告與被告康
    諾企業有限公司所訂之進口物資融資契約第四條、第十條、第十一條約定至明。
    康諾企業有限公司於八十九年六月十四日邀同被告甲○○、乙○○為連帶保證人
    ，與原告簽訂進口物資融資契約，委請原告開發一百八十天期遠期信用狀，嗣康
    諾企業有限公司向原告申請開發信用狀美金二十一萬二千四百五十四元，其中美
    金二萬一千二百四十五點四元為被告康諾企業有限公司自備結匯款，其餘美金十
    九萬一千二百零八點六元，經由原告向國外銀行為其墊款，詎上開借款墊款業已
    到期，經催討除與被告存於原告銀行定期存款抵銷部分本息後，尚欠本金美金十
    四萬七千八百七十五元及附表所示之利息、違約金未清償，前已認定，從而，原
    告訴請被告連帶給付美金十四萬七千八百七十五元及附表所示之利息、違約金，
    被告並得依給付時原告銀行掛牌賣出匯率折算新臺幣給付之，洵屬有理，應予准
    許。
據上論結，原告之訴為有理由，依民事訴訟法第三百八十五條第一項前段、第八十五
條第二項，判決如主文。
中      華      民      國     九十     年      六      月    二十八    日
                                        臺灣士林地方法院民事第三庭
~B法      官  張國勳
右為正本係照原本作成。
如對本判決上訴須於判決送達後廿日內向本院提出上訴狀。
中      華      民      國     九十     年      七      月      四      日
~B法院書記官  李汝婷


司法院資訊處製作；財團法人民間司法改革基金會備份。
